# 员工伤亡赔偿支出账务问题求助

提问人：会 计视 野 aa 时间：2022-06-02 10:06:14
请教陈版主：
一些煤炭、采矿业企业因业务性质原因，经常发生员工工伤或工亡事故。在实务处理过程中，考虑到员工家属情绪、公司维稳等，往往会提前（比社保局支付工伤理赔到账时间）且超额（比法定理赔金额）支付补偿金和赔偿金，请问账务处理：
1 、车间生产一线员工工伤休假时候的工资，是否应该计提至管理费用？
2 、在支付法定理赔金额时，是营业外支出还是管理费用？在支付超出法定理赔金额时，是营业外支出还是管理费用？
3 、因为社保局工伤理赔款到账较慢，公司提前支付工伤补偿或理赔款往往早于其 6 个月甚至更长时间，若计入营业外支出或管理费用会导致金额过大，在定期报告披露财务报表附注的时候应该注意什么？是否可以先挂对社保局的其他应收款以冲减当期损益（但社保局的理赔金额往往难以估计，应该如何做？）？。
4 、社保局工伤理赔款到账时间与公司实际支付工伤补偿或理赔款往往存在跨期，应当注意什么？

回答人：chenyiwei
1 、因工伤导致的休假期间工资，参照职工薪酬准则第二十四条“长期残疾福利”的规定处理。如果福利水平与以往服务年限无关的，则应在工伤事件发生时，根据预计需休假时间和该期间内的福利水平计提相应负债并列入管理费用。
2 、要考虑根据行业特点，在满足法定安全生产标准的情况下，一定数量的人员伤亡是否仍然是不可避免的，是否存在行业内公认的一定“容忍”水平。在该“容忍”水平内的支出计入管理费用；
超出合理水平之外的额外支出计入营业外支出。
3 、如果无法合理估计可从社保获得补偿的金额，而基于维稳等考虑先行赔付的，则先行赔付的金额应计入损益，后续获得补偿的金额冲减前期计入的损益项目。
4 、应合理关注会计估计和前期差错的区分问题。

提问人：会 计视 野 aa 时间：2022-06-06 21:42:12
感谢陈版主的指导，根据您的回答想再次请教：企业会计准则中对于工伤、工亡的赔款并无明确的科目要求（现在多数企业采用营业外支出，也有部分采用管理费用），如果不存在公认的“容忍”水平。对于社保局可以报销的部分和超出社保局报销额度的部分应当分别计入什么科目呢？再次感谢陈版主。

回答人：chenyiwei
如你所述，实务中多数是作为营业外支出处理，可报销部分冲减营业外支出。